

Kolja Marius Krückmeyer

Germany

Education

Qualifications Scrum Master in Scrum Master - PSM 1

Scrum.org, Germany

Thesis Title: Scrum Master - PSM 1, 2013

Diplom-Informatiker in Informatik Universität zu Lübeck, Germany

Thesis Title: Vergleich des Struts-Frameworks und des Google Web Toolkits zur Implementierung einer Web-Anwendung dargestellt am Beispiel des MarathonNet-

Projekts, 2007

Architect Profession Certification - Level 1 Experienced in IT Architecture

IBM, Germany

Languages

English German French Very Good Fluent

Basic

Professional experience

Profile

Als Full-Stack Softwareentwickler und IT-Architekt habe ich über 12 Jahre Erfahrung bei verschiedenen Kundeneinsätzen gesammelt. Ein ausgeprägtes analytisches und logisches Denkvermögen sowie eine gewissenhafte und strukturierte Arbeitsweise zeichnen mich aus. Ich biete umfangreiches Wissen in den Bereichen Konzeption und Realisierung von Systemarchitekturen sowie der Entwicklung von Webanwendungen, Java, JEE, Datenbanken, Front- und Backendthemen und agilen Methodiken. Näheres können Sie meinen beruflichen Stationen entnehmen.

Key Skills

- Softwareentwicklung im Bereich Java und JEE
- Erstellung von Softwarearchitekturen
- Webentwicklung
- agile Softwareentwicklung, testgetriebene Entwicklung
- ScrumMaster PSM I
- analytisches und logisches Denkvermögen
- Branchenkenntnisse: E-Commerce, Printindustrie, Automotive
- Mircoservices
- DevOps
- Continuous Integration/Delivery
- Kubernetes, Docker
- AWS
- JPA/Hibernate, Datenbanken (DB2, Oracle, MySQL), SQL, MongoDB
- Spring
- Apache Kafka
- Application Server: JBoss/Wildfly, Tomcat, Websphere Portal Server

Key Courses and Training

- JEE Entwicklung mit JBoss Grundlagen
- JavaScript und AJAX Grundlagen und Aufbauwissen
- ScrumMaster PSM I
- Project Management Fundamentals
- Installation and Administration WebSphere Portal Server on Linux

Page 1 of 5 Date: 9-Dec-2020



- Architektural Thinking Course
- Watson Cognitive Bootcamp
- Machine Learning (University Stanford)
- verschiedene Softskill-Seminare
- weitere Auszeichnungen: https://www.youracclaim.com/user/kolja-kruckmeyer

Career History

03/2014 - To date

IBM Deutschland GmbH, Germany

IT Specialist

IBM Software Group Services for Collaboration

01/2011 - 02/2014

Materna GmbH, Germany

System Consultant

Entwicklung und Beratung eines Unternehmens im Bereich E-Commerce

08/2010 - 10/2010

Unternehmen im Bereich IT-Dienstleistungen

Softwareentwickler und Projektleiter

Entwicklung, Wartung und Projektleitung für verschiedene Webanwendungen

02/2008 - 07/2010

Ferchau Engineering, Germany

Softwareentwickler

Entwicklung und Beratung in verschiedenen Kundenprojekten als Softwareentwickler und Projektleiter

Assignment History

05/2019 - To date

20 months

Phoenix Contact

Projekt CRISP

<u>Project Description:</u> Phoenix Contact ist weltweit Marktführer und Innovationsträger in der Elektrotechnik. Mit dem Projekt CRISP findet eine komplette Neuentwicklung des Webshops auf Basis neuer Cloud-Techologien statt.

Als Architekt und Entwickler bin ich im Scrum-Team "Product" tätig, welches sich um die Präsentation der Produkte im Webshop kümmert.

Position: IT Specialist/Architect

<u>Contribution:</u> Ich unterstütze den Kunden bei der Realisierung des Webshops im Cloud-Umfeld. Dabei berate ich den Kunden sowohl bei der Erstellung und Umsetzung von Architektur-Konzepten als auch zu neuen Technologien wie Kafka, MongoDB oder Spring Boot sowie der Einführung von DevOps Ansätzen.

Beispiele meiner Beiträge:

- Konzepterstellung und Umsetzung eines Systems zur Verteilung von Konfigurationseinstellungen im Cloud-Umfeld
- Mitwirkung im Architecture-Chapter
- Umsetzung eines Tools zur Verwaltung von Übersetzungen
- Generierung von PDF-Dateien mit iText
- Performance-Optimierung im Zusammenhang mit Kafka und MongoDB

techn. Umfeld:

Java 11, AWS, Spring, Kafka, MongoDB, Vue.js, Nuxt, Git, Gitlab, Maven, IntelliJ, REST, JUnit, DevOps, Docker

04/2014 - 03/2019

60 months

Page 2 of 5 Date: 9-Dec-2020



IT Specialist/ IT Architect im Projekt MercedesMe

Project Description: MercedesMe ist ein Webportal auf Basis des WebSphere Portal Servers.

Dieses Projekt hilft dem Kunden das Thema Fahrzeugkonnektivität voranzutreiben. Endkunden können dadurch ihre Fahrzeugdaten online einsehen und weitere Dienste rund um ihr Fahrzeug in Anspruch nehmen.

Im Rahmen dieses Projekts war ich als Entwickler und IT Architekt in einem Scrum-Team tätig. Dabei war ich seit 2016 als Lead Architect für die Erstellung und den Betrieb von Microservices im DevOps Ansatz verantwortlich.

Position: IT Architect

Contribution: Durch meine Erfahrung als Softwarearchitekt und mein breites Wissen im Bereich Java- und Webentwicklung sowie WebSphere Portal Server helfe ich dem Kunden bei der Verwirklichung seiner Vision im Bereich Fahrzeugkonnektivität. Als Fullstack Entwickler bearbeitete ich verschiedenste Themen sowohl im Front- als auch im Backend. Darüber hinaus war ich verantwortlich für die Entwicklung und den Betrieb von verschiedenen Schnittstellen auf Basis der Technologien Kubernetes, Docker, REST und Angular und übernahm die Rolle des Lead Architect für das Thema DevOps mit Mircoservices. Als zertifizierter ScrumMaster beriet ich den Kunden in Fragen zur agiler Softwareentwicklung und war außerdem in der Rolle des Supplier Product Owners erster Ansprechpartner für den Fachbereich des Kunden und das Entwicklungsteam.

Beispiele weiterer Beiträge:

- Konzepterstellung zur Modularisierung des Codes nach funktionalen Gesichtspunkten
- · Entwicklung und Umsetzung eines Maßnahmenkatalogs zur Erhöhung der Codequalität
- Präsentation und Moderation von Sprint Reviews
- · Beratung bei Stellenausschreibungen
- Entwicklung von Proof-of-Concepts unter Verwendung neuster Webtechnologien
- Erstellung von Architekturdiagrammen zur Verbesserung der Dokumentation
- Optimierung des Build- und Deploymentprozesses
- Förderung einer "Continuous Improvement" Mentalität
- · Analysen und Konzepterstellung zur Verbesserung der Websecurity
- Verbesserung der Continuous Delivery

techn. Umfeld: Java 6, Java 8, JEE 6, JEE 7, WebSphere Portal V8/V9, JSR-286, WebSphere Application Server, DB2, EJB, JMS, JavaScript, TypeScript, HTML5, CSS3, JSP, JQuery, Git, Bitbucket, Maven, Gradle, RAD, RSA, Eclipse, JPA/Hibernate, JAXP, XML, JAXB, SAX, JDOM, WebServices, JAX-WS mit SOAP, SOAPUI, Apache Axis, WebService Security, REST, Web Security, OWASP Top 10, Linux, Jira, Confluence, TestNG, Selenium mit PageObject Pattern, E2E Tests, Jenkins, Docker, Google Kubernetes, Wildfly, Spring Boot, JUnit, Angular, Node.js, Nginx, Microservice-Architektur, DevOps

Prior Experience

06/2013 - 02/2014 9 months

OTTO GmbH **SEO-STAR**

Project Description: Entwicklung einer Portal-Anwendung zur Analyse und Reporting von SEO (search engine optimization)-Daten. Contribution: Erstellung und Umsetzung von Systemarchitekturen, Modellierung von Klassendiagrammen und Prozessabläufen, Umsetzung, Erstellung von Unit-Tests, Performance-Tuning im Hinblick auf Umgang mit großen Datenmengen und effizienter Verarbeitungslogik, Einrichtung von Infrastrukturen: Erstellung und Konfiguration von Openstack-Instanzen, Postgres-Datenbanken, Liferay-Portal, Nginx, Jenkins-Jobs u.a.; techn. Umfeld: Java 6, JEE 6, Liferay-Portal-Server, Spring,

JAXP, XML, JSON, JAXB, SAX, JDOM, JPA/Hibernate, PL/SQL,

Date: 9-Dec-2020 Page 3 of 5



WebServices, JAX-WS, JSF/PrimeFaces, JUnit, MySQL, Postgres, Git, Ant, Maven, Openstack, CentOS 6, Eclipse, Jenkins

01/2011 - 05/2013

OTTO GmbH

29 months

Unterstützung der Entwicklung des Webshops

<u>Project Description:</u> Unterstützung der Entwicklung des Webshops otto.de im Rahmen des Tagesgeschäfts.

<u>Contribution:</u> Analysen, Wartung und Weiterentwicklung des Webshops asl Full-Stack-Entwickler in Zusammenarbeit mit dem Produktmanagement.

techn. Umfeld: Java, Intershop Enfinity, Spring, Oracle DB, JavaScript, Ajax, JQuery, JUnit, TestNG, JAXP, SAX, XML, JSON, JAXB, WebServices, JAX-WS mit SOAP, SOAPUI, JSONP, Eclipse, web application security, OWASP Top 10

02/2010 - 11/2010

10 months

Unternehmen im Bereich IT-Dienstleistungen

Aufbau IT-Landschaft, Entwicklung von Webanwendungen
Project Description: Der Kunde wünschte eine Unterstützung sowohl

im Aufbau der IT Infrastruktur als auch in der Entwicklung diverser Webanwendungen.

Contribution: Mein Aufgabengebiet war vielseitig.

Ich war sowohl als Projektleiter als auch Softwareentwickler tätig. Meine Aufgaben waren neben der Einrichtung der IT-Infrastruktur (Erstellung von Instanzen im Rechenzentrum, Application Server u.v.m) auch die Koordinierung von Mitarbeitern sowie die Konzeptionierung und Entwicklung von Webanwendungen (z.B. zur Verwaltung von Adress- und Kundendaten);

techn. Umfeld: Java, JEE, Eclipse, Java Server Pages, Java Server Faces, JavaScript, Google Webtoolkit, JUnit, TestNG, JPA/Hibernate, XML, JSON, WebServices, JAX-WS, REST, JSONP, JBoss, SVN, Maven, Design Patterns, Visual Paradigm (UML Tool), Oracle DB, MySQL, SQL, Confluence, Jira, Jenkins, Scrum, Liferay Portal Server

06/2008 - 11/2009 18 months

Ewert Ahrensburg Electronics (EAE)

V.I.P. (Visual Intelligent Plant)

<u>Project Description:</u> V.I.P. ist eine Software zur Steuerung und Verwaltung einer Zeitungsdruckerei.

Der Kunde wünschte eine umfassende Unterstützung bei der Wartung und Weiterentwicklung.

<u>Contribution:</u> Softwareentwicklung, Konzeptionierung, Umsetzung von Spezifikationen, OOA/OOD, Wartung, Testen, Second-Level-Support;

techn. Umfeld: Java, JEE 5, Java Swing, Java Applets, JMS, JDBC, Stored Procedures (SQL), MSSQL 2005, Sybase, JAXP, XML, XSLT, JDOM, JAXB, SAX, JSON, JSONP, WebServices, SOAP, SOAPUI, Apache Axis, Ant, JBoss, Enterprise Java Beans (EJB 3), JPA/ Hibernate, Eclipse, CVS mit MKS (Versionsverwaltung)

02/2008 - 04/2008 3 months

Anbieter für Reisekostenabrechnung und Travel Management-Prozesse

TOPAS: Software zur Reisekostenabrechnung

<u>Project Description:</u> Entwicklung eines Import-/Export-Moduls für Reisekostendaten

<u>Contribution:</u> Konzeptionierung und Entwicklung des Import-/Export-Moduls;

tech. Umfeld: Java, Eclipse, Java-Swing, JUnit, SQL, Sybase, CVS

Page 4 of 5 Date: 9-Dec-2020



Other relevant information

Other job-related activities

Während meines Studiums war ich jahrelang als Mitarbeiter im Institut für Mathematik der Universität Lübeck beschäftigt. Dabei war ich Hilfskraft für verschiedene mathematische Vorlesungen (Analysis, Wahrscheinlichkeit und Statistik, Numerik, Biomathematik) und leitete Übungsgruppen.

Page 5 of 5 Date: 9-Dec-2020